臺灣高雄地方法院刑事判決　　　　　　　　　　　　　九十年度易字第四四一一號
　　公　訴　人　臺灣高雄地方法院檢察署檢察官
　　被　　　告　丙○○
右列被告因業務侵占案件，經檢察官提起公訴（九十年度偵字第二０五四三號），本
院判決如左：
    主  文
丙○○連續意圖為自己不法之所有，而侵占對於業務上所持有之物，處有期徒刑陸月
，如易科罰金，以參佰元折算壹日。
    事  實
一、丙○○自民國（下同）八十九年九月二十五日起，受僱於甲○○所開設之「風格
    服飾店」，擔任會計及銷售人員之工作，為從事業務之人，竟基於意圖為自己不
    法所有概括之犯意，利用甲○○出國接洽業務不在店中之機會，連續於九十年三
    月三十日至同年四月五日止，將價值約新臺幣（下同）三十萬元之服飾、皮包等
    物以變易持有為所有之意思予以侵占入己後加以出售。事後經甲○○發覺店內衣
    服短少，因而向丙○○查證，始知悉上情。
二、案經甲○○告訴臺灣高雄地方法院檢察署檢察官偵查起訴。
  理  由
一、訊據被告丙○○矢口否認有何業務侵占之犯行，並辯稱：切結書是告訴人甲○○
    恐嚇伊寫的，伊沒有侵占告訴人貨物，且告訴人尚積欠伊薪資二萬餘元云云，然
    查：右揭犯罪事實，業據告訴人甲○○供述紊詳。佐以據被告於九十年四月二十
    七日簽訂之切結書，其上記載：「立切結書人丙○○於民國八十九年九月間開始
    服務『風格服飾』在此期間曾盜取公司的精品服飾、皮包轉售共計財物損失甚大
    。共計新台幣三十萬元整，除願付法律責任任外，並於一個月內全部清償損失」
    等語，此有切結書附卷乙份可按，倘如被告所辯稱告訴人尚積欠其薪資二萬餘元
    ，為何被告需簽立此切結書坦承伊有侵占價值三十萬元貨物一事，是被告事後辯
    稱未有侵占云云，顯與事實有違。另據證人乙○○即被告之里長到庭證稱：「（
    當初被告有請你出面協調？）有。詳細時間我不記得。被告是與她先生直接到我
    的辦公處，說有人要找她要錢，還有男孩子找她要錢，我有問她為何事，她說是
    因為與老闆有金錢糾紛，被告沒有告訴我，是何人欠何人錢：：：後來被告直接
    在我辦公室打電話給告訴人，被告請我與告訴人談，告訴人有告訴我說，是因為
    被告侵占店內衣服：：：」等語（見本院九十年十二月二十七日訊問筆錄），依
    證人乙○○之證詞，被告當時有請證人幫忙協調雙方金錢糾紛，倘確實係告訴人
    積欠被告薪資，為何被告不將詳情告知里長以尋求解決之道，反而係願以私下調
    解之方式來解決此金錢糾紛，被告所為，顯與常情有違。綜上所述，本件事證明
    確，被告犯行，應以認定。
二、按被告受僱於告訴人開設之風格服飾店，擔任會計及銷售工作，自屬從事業務之
    人，其將上開業務上所持有之皮包及服飾等物侵占入己，核其所為係犯刑法第三
    百三十六條第二項之業務侵占罪。其多次侵占犯行，時間緊接，犯罪構成要件相
    同，顯係基於概括犯意反覆為之，應依連續犯之規定論以一罪。爰審酌被告並無
    犯罪前科，有台灣高等法院被告全國前案紀錄表可查，品行非劣，竟侵占業務上
    所持有之貨物，有虧職守，並損及僱主之權益，且被告就其侵占之款項事後亦未
    與告訴人達成民事和解，及犯後否認犯行等一切情狀，量處如主文所示之刑，並
    諭知易科罰金之折算標準，以示懲儆。
據上論斷，應依刑事訴訟法第二百九十九條第一項前段、刑法第五十六條前段、第三
百三十六條第二項、第四十一條第一項，罰金罰鍰提高標準條例第一條前段、第二條
，判決如主文。
本案經檢察官井天博到庭執行職務。
中      華      民      國    九十一    年      九      月    二十七    日
                                    臺灣高雄地方法院刑事第五庭
                                        審判長法  官    吳永宋
                                              法  官    林家賢
                                              法  官    張茹棻
右正本證明與原本無異。
如不服本判決，應於判決送達後十日內，向本院提出上訴狀。
                                              書記官    李忠霖
中      華      民      國    九十一    年      九      月    二十七    日
中華民國刑法第三百三十六條
 (公務公益侵占罪、業務侵占罪)
對於公務上或因公益所持有之物，犯前條第一項之罪者，處一年以上七年
以下有期徒刑，得併科五千元以下罰金。
對於業務上所持有之物，犯前條第一項之罪者，處六月以上五年以下有期
徒刑，得併科三千元以下罰金。
前二項之未遂犯罰之。
